---
title: "Sensores pagina web"
author: "Lenna Pedroso Noris"
format: html
editor: visual
---

## SINCA

El **Sistema de Información Nacional de Calidad del Aire(SINCA)** presenta aproximadamente 12 estaciones de monotoreo en la ciudad lo que limita la determinacion espacial de los contaminates de la ciudad y ppr ende la exposicion real de la poblacion <https://sinca.mma.gob.cl/>. 

## Sensores de bajo costo
Los sensores de bajo costo para medir la concentracion de material particulado han tenido gran aceptacion en los ultimps años debido a su bajo costo, accequibilidad y bajo consumo energetico.

## Calibracion de los sensores 

Una de las principales desventajas de la utilizacion de sensores de bajo costo como complemeto de la red actual de monitoreo es su calibracion ya que los datos obtenidos por e
 

```{r}
#Cargar datos
1 + 1
```

You can add options to executable code like this

```{r}
#| echo: false
2 * 2
```

The `echo: false` option disables the printing of code (only output is displayed).
